### **Hudson Viana**

Portfolio: <a href="https://hudsonviana.vercel.app/">https://hudsonviana.vercel.app/</a> Contatos: <a href="mailto:work.of.hudson@gmail.com">work.of.hudson@gmail.com</a> or

linkedin.com/in/hudson-viana/

Disponibilidade: Trabalho remoto ou Brasília-DF



#### Resumo

Sou um desenvolvedor Front-end com experiência, bacharel em andamento em Engenharia de Software, Bootcamp Full Stack Santander, certificados, contribuições para open source, trabalho voluntário, projetos pessoais e muito interesse por tecnologia. Eu também acompanho notícias, vídeos e newsletters sobre boas práticas, trendings e novas regras. Meu planejamento futuro é me tornar desenvolvedor Full Stack. Atualmente estou me especializando em React e TypeScript e suas tecnologias relacionadas: Vite, Next, libraries, tools, etc.

( Desenvolvimento Front-end é o processo de criar, corrigir ou melhorar as partes de um site ou aplicativo que os usuários veem e interagem, como botões, menus e layouts).

#### **Habilidades**

- React, Vite, Next
- JavaScript ,TypeScript
- API RESTful, Testes Unitários
- CSS, Tailwind CSS, CSS in Javascript, HTML
- Radix, Responsividade,
   Mobile First, Acessibilidade
- Git, GitHub
- Metodologias ágeis (Scrum, Kanban)
- Inglês Avançado

# Formação

Graduação em Administração - UniCEUB (Brasília-DF) - (2015-2018)

### **Experiências**

<u>Desenvolvedor Front-end</u> - SouJunior (Remoto)

Abril/2024 - atual

- Desenvolvimento e manutenção de um projeto SaaS (Software as a Service) que contém componentes e interfaces responsivas que utilizam React, Typescript, Next, Styled Components (CSS in JavaScript), Radix;
- Correção de diagramação de layouts e bugs de funcionalidades;
- Transformação de protótipos de design no Figma em código front-end;
- Interagir com as equipes de Backend, Produto, QA, UX, Agilidade;
- Participação em Sprint Plannings e Reviews com o time utilizando metodologias ágeis (Scrum e Kanban no GitHub Projects);
- Aplicação de outros conhecimentos como Git, Github, HTML, princípios SOLID;

- Contribuir em discussões sobre estratégias de implementação, processos, boas práticas, tecnologias, ferramentas e técnicas.

<u>Desenvolvedor Front-end</u> - Freelancer (Remoto) Abril/2024 - atual

- Voluntariamente eu crio projetos opensource para ganhar mais experiência;
- Todos os projetos estão organizados no meu portfolio https://hudsonviana.vercel.app/
- Os 2 destaques são o projeto English Dictionary (aplicado conhecimentos de API RESTful, React(Vite), TypeScript, Tailwind CSS, funções assíncronas, iteradores) e o projeto GitFind (aplicado conhecimentos semelhantes ao do English Dictionary com a diferença de ter sido feito em JavaScript e CSS).
- Além de projetos opensource, eu continuamento estudo e faço exercícios para ter experiência com temas como: Acessibilidade, Git, Bootstrap, MySQL, React Hooks, jQuery, Testes unitários, Shell Script, Linux (e WSL), Docker, métricas de front-end (LCP, FID, CLS), conceitos de UI/UX, além de CI/CD, gerenciamento de estado (Redux), SPA.

## Experiencia anterior a carreira em tecnologia

- 2 anos como Analista Administrativo-Financeiro (Confederação Nacional da Indústria);
- 4 anos gerenciando minha própria empresa de edição de vídeos para clientes no Brasil, Estados Unidos e Canadá.

# **Conquistas & Certificados**

<u>Trabalho voluntário</u> - SouJunior (Remoto) Abril/2024 - atual

SouJunior é um projeto voluntário criado por Wouerner Brandão em 2022 no qual juniores das áreas de Frontend, Backend, Produto, QA, UX e tech-recruiting podem contribuir para projetos open source e ganhar experiência. Todas as atividades são supervisionadas por mentores plenos e seniors. A equipe utiliza metodologias ágeis (Scrum e Kanban), e semanalmente há interação entre as diferentes áreas nas Sprint Plannings. O projeto está acumulando casos de sucesso de dezenas de pessoas que conseguiram sua primeira oportunidade de emprego após participar do projeto SouJunior, além de uma comunidade de mais de 6 mil pessoas. https://www.soujunior.tech/

(Certificados na próxima página) 🔽

## Certificados

- 1. React com TypeScript https://www.dio.me/certificate/CLJTPUO2/share
- 2. Fundamentos do TypeScript https://www.dio.me/certificate/FGYXLBKJ/share

3. Santander Bootcamp 2023 - Full Stack

Java+Angular
https://www.dio.me/certificate/D5C2407D/share
(115 horas, o que equivale a 34,5 dias se
comparado às 3h33 horas diárias de uma
faculdade. Além de aulas, eles oferecem
projetos, exercícios e provas de:

projetos, exercícios e provas de: JavaScript, Git, Github, HTML, CSS, Angular, Java, SQL, NoSQL, Maven, Testes Unitários com JUnit, Swagger).

4. Bancos de Dados SQL e NoSQL Para Devs

https://www.dio.me/certificate/1C765F3B/share

- 5. Testes Unitários Com JUnit https://www.dio.me/certificate/8A4C38EC/share
- Versionamento de Código com Git e GitHub

https://www.dio.me/certificate/B38F680E/share

- API RESTFul: Dominando o Protocolo HTTP e Integrando com a PokeAPI <a href="https://www.dio.me/certificate/1A36708A/share">https://www.dio.me/certificate/1A36708A/share</a>
- JavaScript: Primeiras Páginas
   Interativas com JavaScript
   https://www.dio.me/certificate/AC14D32F/share

- 9. HTML5 e CSS3
  <a href="https://cursos.alura.com.br/certificate/dbd688e3-0519-4d8c-8aa4-939a557587f9">https://cursos.alura.com.br/certificate/dbd688e3-0519-4d8c-8aa4-939a557587f9</a>
- 10. Acessibilidade web: tornando seu front-end inclusivo
  <a href="https://cursos.alura.com.br/certificate/6de037e6-bfbe-4464-89ac-3c464ad3da7b">https://cursos.alura.com.br/certificate/6de037e6-bfbe-4464-89ac-3c464ad3da7b</a>
- Convenções e Qualidade de Código React https://www.dio.me/certificate/0ZUAR7CT/share
- Entendendo a DOM (Document Object Model)
   https://www.dio.me/certificate/FE164B3D/share
- Princípios de Desenvolvimento de Software <a href="https://www.dio.me/certificate/70D42628/share">https://www.dio.me/certificate/70D42628/share</a>
- Gerenciamento de Dependências e Build em Java com Maven <a href="https://www.dio.me/certificate/52350421/share">https://www.dio.me/certificate/52350421/share</a>
- 15. LifeCycle Hooks Angular https://www.dio.me/certificate/A121C922/share
- Trabalhando com Web Components no Front-end <a href="https://www.dio.me/certificate/1DFE4804/share">https://www.dio.me/certificate/1DFE4804/share</a>